【裁判字號】    99,簡上,255
【裁判日期】    991231
【裁判案由】    詐欺
【裁判全文】
臺灣基隆地方法院刑事判決             99年度簡上字第255號
上  訴  人 臺灣基隆地方法院檢察署檢察官
被      告  顏欽雄
上列上訴人因被告詐欺案件，不服本院基隆簡易庭99年度基簡字
第1436號，中華民國99年9 月30日第一審簡易判決（聲請簡易判
決處刑案號：臺灣基隆地方法院檢察署99年度偵緝字第377 號）
提起上訴，本院管轄之第二審合議庭判決如下：
    主      文
上訴駁回。
    事實及理由
一、本案經本院審理結果，認第一審簡易庭以被告顏欽雄所為係
    觸犯刑法第30條、第339 條第1 項之罪，依刑事訴訟法第44
    9 條第1 項前段、第3 項、第454 條第2 項、刑法第30條、
    第339 條第1 項、第41條第1 項前段，刑法施行法第1 條之
    1 ，判處被告拘役50日，如易科罰金，以新臺幣（下同）1,
    000 元折算1 日，核其認事用法，尚無違誤，量刑亦稱妥適
    ，除其將被告於民國99年5 月5 日下午6 時40分許交付帳戶
    資料予詐騙集團使用之時間，誤載為98年5 月5 日下午6時
    40分許，應予更正外，餘均引用第一審簡易判決（如附件）
    記載之事實、證據及理由。
二、公訴人上訴意旨略以：被告將帳戶資料交與不詳之人使用，
    未曾對被害人表示歉意，亦未對被害人徐千雅遭詐騙之金額
    100,000 元款項作出任何賠償，足見被告犯後態度惡劣，原
    審判決僅量處拘役50日之處罰，實屬過輕，請撤銷原判決，
    更為妥適之判決云云。
三、經查：原判決在理由中，已明確說明量刑理由為：「被告正
    值壯年，卻不思以正途賺取所需，其所為助長詐欺集團之猖
    獗，影響社會、金融秩序正常交易安全，增加被害人尋求救
    濟之困難，並使犯罪之追查趨於複雜，及其犯罪之動機、目
    的、手段、生活狀況暨犯罪後之態度等一切情狀」，顯見原
    審量刑時，已考量被告犯後態度，亦即被告否認犯行及因否
    認犯行而未賠償被害人等事項，是故原判決並無公訴人上訴
    意旨所指之未審酌之情況存在；況被告於本院審理時已坦承
    犯行，且業與被害人達成調解，有本院調解書1 份在卷可憑
    ，本院因認原審判決量刑妥適，並無過輕之情形，從而公訴
    人之上訴即核無理由，應予駁回。
據上論斷，應依刑事訴訟法第455 條之1 第1 項、第3 項、第36
8 條、第373 條，判決如主文。
本案經檢察官李辛茹到庭執行職務。
中    華    民    國    99    年    12    月    31    日
                  刑事第二庭審判長法  官  王福康
                                  法  官  羅貞元
                                  法  官  劉桂金
以上正本證明與原本無異。
如不服本判決應於收受送達後10日內向本院提出上訴書狀，並應
敘述具體理由；其未敘述上訴理由者，應於上訴期間屆滿後20日
內向本院補提理由書(均須按他造當事人之人數附繕本)「切勿逕
送上級法院」。
中    華    民    國    99    年    12    月    31    日
                                  書記官  劉如純
附件：
臺灣基隆地方法院刑事簡易判決        99年度基簡字第1436號
聲  請  人  臺灣基隆地方法院檢察署檢察官
被      告  顏欽雄  男  48歲（民國○○年○○月○○日生）
                    身分證統一編號：Ｚ000000000號
                    住基隆市信義區○○○路2之5號12樓之16
                    居臺北縣板橋市○○路○段2號21樓之2
上列被告因詐欺案件，經檢察官聲請以簡易判決處刑（99年度偵
緝字第377號），本院判決如下：
    主  文
顏欽雄幫助意圖為自己不法之所有，以詐術使人將本人之物交付
，處拘役伍拾日，如易科罰金，以新臺幣壹仟元折算壹日。
    事實及理由
一、本件犯罪事實、證據及適用法條，除更正被告交付其彰化商
    業銀行江翠分行申設之帳戶提款卡予詐欺集團成員，該帳戶
    之帳號為00000000000000號外，餘均引用檢察官聲請簡易判
    決處刑書之記載（詳如附件）。
二、本院審酌被告正值壯年，卻不思以正途賺取所需，其所為助
    長詐欺集團之猖獗，影響社會、金融秩序正常交易安全，增
    加被害人尋求救濟之困難，並使犯罪之追查趨於複雜，及其
    犯罪之動機、目的、手段、生活狀況暨犯罪後之態度等一切
    情狀，量處如主文所示之刑，並諭知易科罰金之折算標準。
據上論斷，應依刑事訴訟法第449 條第1 項前段、第3 項、第45
4 條第2 項，刑法第30條、第339 條第1 項、第41條第1 項前段
，刑法施行法第1 條之1 ，逕以簡易判決處刑如主文。
如不服本判決，得於判決送達之日起10日內，向本院提出上訴。
中    華    民    國    99    年    9     月    30    日
                  基隆簡易庭法  官  黃梅淑
以上正本證明與原本無異。
如不服本判決，應於判決送達後10日內，向本院提出上訴書狀，
敘述上訴理由，上訴於本院合議庭，並按他造當事人之人數附具
繕本。
中    華    民    國    99    年    9     月    30    日
                           書記官  丁妍君
附錄所犯法條：
中華民國刑法第339條第1項
意圖為自己或第三人不法之所有，以詐術使人將本人或第三人之
物交付者，處5年以下有期徒刑、拘役或科或併科1千元以下罰金
。
附件：
臺灣基隆地方法院檢察署檢察官聲請簡易判決處刑書
                                     99年度偵緝字第377號
    被      告  顏欽雄  男  48歲（民國○○年○○月○○日生）
                        住基隆市信義區○○○路2之5號12樓
                          之16
                        居臺北縣板橋市○○路○段2號21樓
                          之2
                        身分證統一編號：Ｚ000000000號
上揭被告因詐欺案件，業經偵查終結，認宜聲請以簡易判決處刑
，茲將犯罪事實及證據並所犯法條分敘如下：
        犯  罪  事  實
一、顏欽雄明知向金融機構申請開立帳戶未有特殊限制，並無借
    用或租用他人測試帳戶之必要，且得預見提供帳戶與姓名年
    籍不詳之人使用，可能幫助他人實施詐欺犯行，仍基於幫助
    詐欺之不確定故意，於民國98年5月5日下午6 時40分許，在
    臺北縣板橋市○○○路○段8號前之「好樂迪KTV 南雅店」前
    ，將渠向彰化商業銀行江翠分行（下稱彰化銀行）所申設之
    存款帳戶（帳號：000-0000-00000000-000 號）之提款卡及
    密碼等物，以不詳代價，交付姓名年籍不詳之詐騙集團成員
    使用，以供遂行詐欺犯行。繼於99年5月5日夜間10時10分許
    ，詐騙集團成員以電話向徐千雅佯以：渠等為雅虎奇摩、中
    華郵政之客服人員，因徐千雅先前網路購物付款方式設定錯
    誤，並要求徐千雅依指示至提款機變更付款方式云云，致徐
    千雅不疑有他，陷於錯誤，依詐騙集團成員之指示，於同日
    夜間10時53分許，在臺北市○○區○○路2 段64號旁之郵局
    提款機前，匯款新臺幣（下同）10萬元至顏欽雄前揭彰化銀
    行帳戶，而前揭款項旋為詐騙集團成員提領一空，嗣徐千雅
    查證後，方知受騙，並報警究辦，為警循線查獲。
二、案經徐千雅訴由基隆市警察局第二分局報告偵辦。
        證據並所犯法條
一、訊據被告顏欽雄固坦承有申辦前揭帳戶及交付提款卡及密碼
    與不知名之人使用之事實，然矢口否認有何幫助詐欺犯行，
    並辯稱：伊當時須要找工作，伊看報紙應徵馬伕的工作，載
    小姐去賓館應召，對方要求交出提款卡及密碼作為匯入小姐
    應召費用，以便渠等提領，伊才會將提款卡及密碼交出，伊
    沒有要幫他人詐騙的意思云云。經查：
（一）前揭彰化銀行帳戶為被告顏欽雄所申辦，而告訴人徐千雅
      於前揭時、地為不明人士詐騙，以操作提款機，匯款進入
      被告前揭帳戶，嗣為詐騙集團成員提領一空等情，業據被
      告供陳在卷，核與告訴人徐千雅警詢中指述情節相符，且
      有被告前揭各帳戶申辦資料及帳戶交易明細各1紙在卷可
      考，則被告所申辦之前揭帳戶為不明人士用於詐欺他人之
      事實，應可認定。
（二）質諸被告偵查中陳稱：伊為應徵馬伕的工作，是要載小姐
      到賓館接客的工作，方將提款卡及密碼等交付給不知名的
      人，伊現在找不到拿提款卡之人云云，伊沒有要詐騙之意
      ，並提出報紙為證。然查：金融帳戶為個人經濟生活上重
      要之物，係一般人在日常生活經驗所熟知，如非欲用以進
      行匿名詐騙等不法行為，豈須向他人購買或借用？豈會因
      應徵工作率將提款卡、密碼交付與不知名之人使用？又何
      以被告提出之報紙明載「來發檳榔批發、司機、助理、工
      作伙伴……」，旋變為應徵「馬伕」之工作？佐以被告自
      陳：伊係應徵載小姐至賓館接客之工作等語，被告當可知
      該不詳之人乃從事不法行業；況近來新聞媒體及金融機構
      ，對於犯罪集團大量收購、借用帳戶使用，藉此逃避查緝
      ，勸阻民眾勿任意出售、借用之情事，強力宣導多時，被
      告為成年人，仍將渠申辦之帳戶交付不明人士使用，益徵
      渠有以提供前揭帳戶幫助他人從事犯罪行為之意。
（三）綜上，是渠前揭所辯，應為卸責之詞，尚難採信。此外，
      復有「臺北市政府警察局文山一分局指南派出所受理詐騙
      帳戶通報警示簡便格式表」、「臺北市政府警察局文山一
      分局指南派出所受理各類案件紀錄表」、「內政部警政署
      反詐騙諮詢專線紀錄表」在卷可稽，是被告前揭罪嫌，堪
      予認定。
二、按被告顏欽雄以幫助詐欺取財之意思，參與詐欺取財罪之構
    成要件以外之行為，核係犯刑法第339條第1項詐欺取財罪嫌
    之幫助犯，請依同法第30條第2 項規定，按正犯之刑減輕之
    。
三、依刑事訴訟法第451條第1項聲請逕以簡易判決處刑。
    此  致
臺灣基隆地方法院基隆簡易庭
中    華    民    國    99    年    9     月    14    日
                            檢察官  吳  志  中
本件正本證明與原本無異
中    華    民    國    99    年    9     月    16    日
                            書記官  陳  慧  儷
附錄本案所犯法條：
中華民國刑法第339條第1項
（普通詐欺罪）
意圖為自己或第三人不法之所有，以詐術使人將本人或第三人之
物交付者，處 5 年以下有期徒刑、拘役或科或併科 1 千元以下
罰金。
以前項方法得財產上不法之利益或使第三人得之者，亦同。
前二項之未遂犯罰之。
附記事項：本件係依刑事訴訟法簡易程式辦理，法院簡易庭得不
傳喚被告、輔佐人、告訴人、告發人等出庭即以簡易判決處刑；
被告、被害人、告訴人等對告訴乃論案件如已達成民事和解而要
撤回告訴或對非告訴乃論案件認有受傳喚到庭陳述意見之必要時
，請即另以書狀向簡易法庭陳述或請求傳訊。

司法院資訊處製作；財團法人民間司法改革基金會備份。
